# 外汇收支情况表的审核

提问人：taxi4 时间：2011-05-17 18:05:08
以人民币作为记账本位币，本年度均无外币业务发生，外汇收支情况表的年末数是否等于年初数，是否考虑美元的汇率变动？例如年初应收外汇账款人民币 10000 ，年初汇率是6.8，折算成 1470 美元，年末应收账款没有变动，但年末汇率变为6.2，年末数应该是多少？

回答人：chenyiwei
应收外汇帐款的年末数应按年末的即期汇率折合。与年初折合美元数之间的差额体现在“汇率折算差额”项目中。